【裁判字號】    89,上易,2236
【裁判日期】    890519
【裁判案由】    侵占等
【裁判全文】
臺灣高等法院刑事判決                          八十九年度上易字第二二三六號
    上  訴  人  臺灣板橋地方法院檢察署檢察官
    被      告  甲○○
右上訴人，因被告侵占等案件，不服臺灣板橋地方法院，八十九年度易字第九五四號
，中華民國八十九年五月十九日第一審判決（起訴案號：台灣板橋地方法院檢察署八
十八年度偵字第一六五二三號）提起上訴，本院判決如左：
    主      文
上訴駁回。
    理      由
一、本案經本院審理結果，認第一審判決以調查證據結果，斟酌全辯論意旨，認不能
    證明被告甲○○犯罪，因而諭知無罪之判決，經核於法並無違誤，應予維持，除
    引用第一審判決書記載之理由外，並補充記載如下：
二、公訴人上訴意旨略以：依告訴人乙○○與被告甲○○於所簽之合約書第二項總價
    後之括號註記：「貨款未兌現前，貨品仍屬乙方（即告訴人）所有」觀之，告訴
    人所交付予被告之機械設備迄今仍屬告訴人所有。原審遽認「該資金及機器設備
    既已納入合夥之財產中，且移屬於出名營業人即被告甲○○所有，已非屬乙○○
    所有」等語，其事實之認定即有違誤。且原審不採證人紀榮才、陳中和之證詞，
    亦有未洽。是被告未經告訴人之同意，逕行出賣，涉有侵占犯行至明等語，執以
    指摘原判決不當。
三、按動產擔保交易法中所謂附條件買賣，其買賣契約依同法第七條、第二十七條規
    定其契約應載事項，應由契約當事人將其契約或複本向登記機關登記，經查告訴
    人並未就其與告訴人所訂合約內容向主管機關登記，此由告訴人迄未能舉證以實
    其說即明，因之，該機器應認為合夥之財產，告訴人僅能依民事訴訟程序謀求解
    決，原判決已認定告訴人為隱名合夥人，被告為出名營業人，有關隱名合夥事業
    損益之計算及其分配，應依民法關於隱名合夥之規定處理，相關證人紀榮才、陳
    中和之證述與隱名合夥之規定相違背者，即無從採為不利被告之認定，原審已於
    判決理由內予以敘明，公訴人猶執此指摘，難認有理由，應予駁回。
據上論結，應依刑事訴訟法第三百六十八條、第三百七十三條判決如主文。
本案經檢察官覃正祥到庭執行職務。
中    華    民    國    八十九    年      七        月      十八        日
    臺灣高等法院刑事第二庭
                              審判長法  官  戴  章  甫
                                    法  官  林  銓  正
                                    法  官  黃  金  富
右正本證明與原本無異。
不得上訴。
                                    書記官  鄭  靜  如
中    華    民    國    八十九    年      七        月      十九        日
附錄：本案論罪科刑法條全文
刑事訴訟法第三百六十八條：
第二審法院認為上訴無理由者，應以判決駁回之。
刑事訴訟法第三百七十三條：
第二審判決書，得引用第一審判決書所記載之事實、證據及理由，對案情重要事項第
一審未予論述，或於第二審提出有利於被告之證據或辯解不予採納者，應補充記載其
理由。


司法院資訊處製作；財團法人民間司法改革基金會備份。
